# 乱数の発生



Rには様々な分布から乱数を生成させる関数があり、関数名の頭文字がその用途を表す。

- `r` : 擬似乱数(random generator)
- `d` : 密度関数(density/mass fonction)
- `p` : 分布関数(cummulative distribution function)
- `q` : 分位点関数(quantile function)


二項分布(Binomial)の場合、$Bin(n, p) =  {}_n C_k p^{k} (1-p)^{n-k}$

- `dbinom(x, size, prob)`
- `rbinom(n, size, prob)`
- `pbinom()`
- `qbinom()`

```{r}



```

一様疑似乱数(uniform pseudo-random number generator)を生成するには`runif`を使う。

- Uniform(0,1)からn個の一様乱数を生成する　`runif(n)`
- Uniform(a,b)からn個の一様乱数を生成する `runif(a,b,n)`
- Uniform(0,1)から(n,m)行列の一様乱数を生成する `matrix(runif(n*m), n, m`

```{r eval=FALSE, include=TRUE}
x <- sample(1:3, size=10, replace=TRUE, prob=c(.2, .3, .5))
table(x)
```

有限母集団(finite population)からサンプルを生成するには`sample`を使う。

- `sample(0:1, size=10, replace=TRUE)` : コイン投げ
- `sample(letters)` : 小文字
- 指定した分布からサンプルする `sample(1:3, size=10, replace=TRUE, prob=c(.2, .3, .5)`




```{r}
n <- 1000
u <- runif(n)
x <- u^(1/3)
hist(x, prob=TRUE, main=expression(f(x) == 3*x^2))


y <- seq(0, 1, .01)
lines(y, 3*y^2)
```

