# 乱数の発生



Rには様々な分布から乱数を生成させる関数があり、関数名の頭文字がその用途を表す。

- `r` : 擬似乱数(random generator)
- `d` : 密度関数(density/mass fonction)
- `p` : 分布関数(cummulative distribution function)
- `q` : 分位点関数(quantile function)


二項分布(Binomial)の場合、$Bin(n, p) =  {}_n C_k p^{k} (1-p)^{n-k}$

- `dbinom(x, size, prob)`
- `rbinom(n, size, prob)`
- `pbinom()`
- `qbinom()`


一様疑似乱数(uniform pseudo-random number generator)を生成するには`runif`を使う。

- Uniform(0,1)からn個の一様乱数を生成する　`runif(n)`
- Uniform(a,b)からn個の一様乱数を生成する `runif(a,b,n)`
- Uniform(0,1)から(n,m)行列の一様乱数を生成する `matrix(runif(n*m), n, m`

```{r eval=FALSE, include=TRUE}
x <- sample(1:3, size=10, replace=TRUE, prob=c(.2, .3, .5))
table(x)
```

有限母集団(finite population)からサンプルを生成するには`sample`を使う。

- `sample(0:1, size=10, replace=TRUE)` : コイン投げ
- `sample(letters)` : 小文字
- 指定した分布からサンプルする `sample(1:3, size=10, replace=TRUE, prob=c(.2, .3, .5)`


## 逆変換法

Ex3.2
```{r}
n <- 1000
u <- runif(n)
x <- u^(1/3)
hist(x, prob=TRUE, main=expression(f(x) == 3*x^2))


y <- seq(0, 1, .01)
lines(y, 3*y^2)
```

Ex3.3(指数分布)
```{r}
n <- 1000
u <- runif(n)
lambda <- 1
x <- - log(u) / lambda

hist(x, prob=TRUE)

y <- seq(0, 8, .1)
lines(y, dexp(y))

```

Ex3.4(ベルヌーイ分布)

```{r}
n <- 1000
p <- 0.4
u <- runif(n)
x <- as.integer(u > 0.6)

mean(x)
var(x)
```

Ex3.5(幾何分布)

```{r}
n <- 1000
p <- 0.25
u <- runif(n)
k <- ceiling(log(1-u) / log(1-p)) - 1

hist(k, prob=TRUE)

y <- seq(0, 8, 1)
lines(y, dgeom(y, prob = 0.25))
```


## 受容棄却法

Ex3.5(ベータ分布)

```{r}
n <- 10000
k <- 0  # accepted数
j <- 0  # iteration回数(1000個の乱数を作成するのに要した)
y <- numeric(n)

while(k < n) {
  u <- runif(1)
  j <- j + 1
  x <- runif(1)  # gから生成
  if(x * (1-x) > u) {
    k <- k + 1
    y[k] <- x
  }
}


p <- seq(.1, .9, .1)
Qhat <- quantile(y, p) # sample
Q <- qbeta(p, 2, 2)  # theoretical
se <- sqrt(p * (1-p) / ( n * dbeta(Q, 2, 2)^2))


round(rbind(Qhat, Q, se), 3)
```


## 変換法

1. $Z \sim N(0,1)$ のとき $V = Z^{2} \sim	\chi^{2}(1)$ 




